【裁判字號】    95,上重更(一),10
【裁判日期】    950406
【裁判案由】    毒品危害防制條例
【裁判全文】
臺灣高等法院臺中分院刑事判決    95年度上重更(一)字第10號
上  訴  人
即  被  告  乙○○
                    （現在臺灣雲林監獄執行中）
指定辯護人  本院公設辯護人  丙○○
上列上訴人因毒品危害防制條例案件，不服臺灣彰化地方法院93
年度訴字第375號中華民國94年3月31日第一審判決（起訴案號：
臺灣彰化地方法院檢察署92年度偵字第9815號、93年度偵字第30
5、1139、2193號） ，提起上訴，判決後，經最高法院發回更審
，本院判決如下：
    主  文
原判決關於乙○○部分撤銷。
乙○○共同連續販賣第一級毒品，累犯，處有期徒刑拾貳年。扣
案之海洛因貳拾柒包（淨重共捌點貳貳公克）沒收銷燬之；行動
電話肆支、塑膠小湯匙貳支，均沒收；販賣第一級毒品海洛因所
得新台幣參萬貳仟參佰元沒收，如全部或一部不能沒收時，以其
財產抵償之。
    事  實
一、乙○○曾因搶奪案件，經台灣彰化地方法院判處有期徒刑八
    月確定，於民國 91年4月19日執行完畢。猶不知悔改，其為
    牟不法利益，竟基於販賣毒品海洛因之概括犯意，自 92年5
    月間某日起，至92年10月間某日止，與不詳姓名年籍者，以
    用電話聯絡，再約定交貨地點之方式，在彰化縣鹿港鎮○○
    路大盤大五金超市、自來水廠前、西勢國小前及正港餐廳等
    地，共同連續販賣毒品海洛因予吳慶川，計 5次，每次計新
    台幣（下同） 500元；販賣毒品海洛因予施意偉15次，每次
    1000元。
二、乙○○因思及販賣毒品之不法利益，乃自92年10月間某日起
    ，賡續前開概括意，開始自行從事販賣毒品海洛因之交易，
    其先向綽號「阿瑞」之不詳姓名年籍女子，以每錢 18000元
    至 20000元不等之價格，陸續販入第一級毒品海洛因多次，
    再以夾鏈袋分裝，依不等重量，每包價格依序為500元、100
    0元、1500元。其後，以0000000000（序號000000000000000
    ，MOTOROLA牌手機）、0000000000 （序號000000000000000
    ，BENQ牌手機）、0000000000（序號000000000000000，MOT
    OROLA牌手機）等3支行動電話號碼及5張晶片（即號碼為000
    0000000，0000000000、0000000000、0000000000 及未顯示
    號碼等晶片）對外聯繫販賣毒品海洛因事宜，並由有概括犯
    意聯絡之林淑珍（經臺灣彰化地方法院通緝中），負責分擔
    接聽購買毒品者來電，及交待有概括犯意聯絡之施意偉（已
    判刑確定）、綽號「，阿吉」之已成年男子，負責將毒品海
    洛因攜至談妥地點交易。後迄同年12月16日起，乙○○透過
    施意偉，囑有概括犯意聯絡之黃義雄（已判刑確定），亦前
    來分擔交付毒品洛因予購毒者之工作，而乙○○則陸續免費
    提供數量不等之毒品海洛因予分擔販毒行為之林淑珍、施意
    偉、黃義雄、「阿吉」等人。計渠等販賣詳如附表所示（按
    此部分，僅指事實欄二，不包含事實欄一），其間，於92年
    12月18日15時許，黃義雄接到施意偉之指示電話後，於同日
    16時許，持毒品海洛因1包，至彰化縣鹿港鎮○○路 「全聯
    福利中心」前，於準備交付毒品海洛因 1包予施瑤生時，經
    警當場逮捕，並扣得尚未交付之毒品海洛因 1包、自施瑤生
    身上取出現金800元（原欲購毒之金額係500元）及其所有而
    用與施意偉聯絡交付毒品之NOKIA牌手機1支（序號：000000
    000000000、插用友人所有之門號：0000000000號SIM卡）等
    物，黃義雄經警詢問後，即供出上情，並指出毒品來源係由
    乙○○提供，且隨即於同日16時30分許，自願帶同警方至其
    彰化縣鹿港鎮○○街34號住處，並自行交出乙○○先放置其
    住處，待接獲通知隨即運送之毒品海洛因5包（6包毒品海洛
    因送驗淨重共0.69公克）。後於93年1月5日上午10時10分許
    ，警方即依前開線索至乙○○位於彰化縣福興鄉○○村○○
    路○段330巷98號之1住處1樓，逕行拘提乙○○，並經臺灣彰
    化地方法院檢察署檢察官指揮警方逕行搜索 2樓，結果查扣
    供乙○○所有而供販賣所用之毒品海洛因21包（送驗淨重共
    7.53公克）、行動電話3支、SIM卡5枚（其中1枚門號為：00
    00000000）、塑膠小湯匙2支及供己施用之毒品安非他命1包
    （毛重約2.8公克）、注射針筒1支、安非他命吸食燈泡1 個
    、壓脈帶1條（施用毒品部分，另案提起公訴） 等物。末於
    93年2月4日上午11時許，經警依前開詢問之結果，再持拘票
    至彰化縣彰化市○○○街197號3樓拘提施意偉，並扣得其母
    親所有供施意偉聯繫販毒之諾基亞行動電話1支（序號：000
    000000000000、插用門號：0000000000號）。而林淑珍則經
    拘提無著。
三、案經彰化縣警察局移送暨臺灣彰化地方法院檢察署檢察官指
    揮彰化縣警察局偵辦，而移送臺灣彰化地方法院檢察署檢察
    官偵查起訴。
    理  由
一、關於證據能力方面：
  (一)按刑事訴訟法第159條之4規定，除前三條之情形外，下列文
    書亦得為證據：(一)除顯有不可信之情況外，公務員職務上製
    作之紀錄文書、證明文書。(二)除顯有不可信之情況外，從事
    業務之人於業務上或通常業務過程所須製作之紀錄文書、證
    明文書。(三)除前二款之情形外，其他於可信之特別情況下所
    製作之文書。此係因公務員職務上製作之紀錄文書或證明文
    書，係公務員依職權所為，與其責任、信譽攸關，若有錯誤
    、虛偽，公務員可能因此擔負刑事及行政責任，且該等文書
    經常處於可能受公開檢查之狀態，其正確性及真實之保障極
    高。而警員監聽錄音之通信監察譯文，係警方根據通信監察
    錄音而製作者，其所記載之內容，係被告或犯罪嫌疑人與他
    人間之通話事項，自屬紀錄文書之一種，除顯有不可信之情
    況外，自具有證據能力。
  (二)按被告以外之人（包括證人、鑑定人、告訴人、被害人及共
    同被告等）於審判外之陳述雖不符刑事訴訟法第159條之1至
    之4 等四條之規定，而經當事人於審判程序同意作為證據，
    法院審酌該言詞陳述或書面陳述作成時之情況，認為適當者
    ，亦得為證據；當事人、代理人或辯護人於法院調查證據時
    ，知有刑事訴訟法第159條第1項不得為證據之情形，而未於
    言詞辯論終結前聲明異議者，視為有前項之同意，同法第15
    9條之5定有明文。立法意旨在於傳聞證據未經當事人之反對
    詰問予以核實，原則上先予排除。惟若當事人已放棄反對詰
    問權，於審判程序中表明同意該等傳聞證據可作為證據；或
    於言詞辯論終結前未聲明異議，基於尊重當事人對傳聞證據
    之處分權，及證據資料愈豐富，愈有助於真實發見之理念，
    且強化言詞辯論主義，使訴訟程序得以順暢進行，上開傳聞
    證據亦均具有證據能力。
  (三)被告及指定辯護人對於本案之人證、物證、書證等證據資料
    之證據能力，均不予爭執，參諸上開說明，自應認為有證據
    能力，得採為認定被告犯罪之證據。
二、訊據上訴人即被告乙○○（以下稱被告）於本院審理中，對
    於上開事實，已經認罪。且證人即共同被告施意偉亦供承：
    自92年10月間參加被告乙○○之販毒行列，或由被告乙○○
    聯絡，或由經原審通緝中之共同被告林淑珍、阿吉聯絡，而
    由阿吉或其或由其囑由共同被告黃義雄負責將毒品持至約定
    地點，交付購毒者，而其僅免費獲得些許海洛因施用而已等
    語。另證人即共同被告黃義雄亦坦承：其之綽號係「豬哥仔
    」，且持用門號0000000000之行動電話及被告乙○○係透過
    林淑珍（即所謂阿妹仔）、施意偉或阿吉與之聯絡，依約前
    去交付毒品取款之事，而其自92年12月16日起確係為有交付
    毒品海洛因予購毒者，其中如附表編號15、16、17、20、21
    所示之行為，確係其親自前去交付毒品海洛因各等語。且查
    ：
  (一)被告乙○○於警員播放監聽錄音帶時（即使用號碼00000000
    00晶片之受監聽錄音帶），明白供承其內容係聯絡販賣毒品
    事宜，並指出所謂大罐、小罐及 1張之意思，該等通訊監察
    譯文內容，分別如下：
  1.92年12月7日22時4分，一名男子以0000000000號電話撥入（
    由林淑珍接聽），內容：
    Ａ：喂，你好。
    Ｂ：順阿喔！順阿有在嗎？
    Ａ：ㄟ.. 我們哪裡？
    Ｂ：我是他朋友。
    Ａ：ㄟ。
    Ｂ：我要用1張。
    Ａ：喔這樣.. 你.. 要去和美：那個加油
    站好嗎？
    Ｂ：要去和美加油站？Ａ：對..。
    Ｂ：欣彰再過去那裡..
    Ａ：對啦。
    Ｂ：好.
  2.92年12月8日20時24分，綽號「古井」男子以0000000000號
    電話撥入（由林淑珍接聽），內容：
    Ａ：喂：你好。
    Ｂ：請問阿順在嗎？
    Ａ：你哪裡？
    Ｂ：我古井的。
    Ａ：古井ㄟ喔，有甚麼事情嗎？
    Ｂ：要跟昨天一樣【毒品】。
    Ａ：跟昨天一樣是一喔？
    Ｂ：對。
    Ａ：你去西勢國小那邊。
    Ｂ：ㄟ. ㄟ（好）
    Ａ：好。
    Ｂ：好。
  3.92年12月8日20時38分，綽號「阿東」之吳慶川以000000000
    0號電話撥入（由林淑珍接聽），內容：
    Ａ：喂：你好。
    Ｂ：喂：我阿東。
    Ａ：阿東喔
    Ｂ：對，拿500。
    Ａ：好：你去西勢國小。
    Ｂ：阿？
    Ａ：西勢國小門口。
    Ｂ：你差不多多久到，我家住這邊而已。
    Ａ：這樣喔：好.. 好。
  4.92年12月8日23時31分，一對夫妻以0000000000號電話撥入
    ，內容：
    Ｂ：喂。
    Ａ：怎樣？
    Ｂ：我說我現在只剩850可以跟你拿一下嗎？
    Ａ：可以是可以啦，但是我現在沒空啦，你明天早一點好嗎
        ？
    Ｂ：我現在就很痛苦阿。
    Ａ：我知道阿，我盡量早一點爬起來。
    Ｂ：我沒辦法等（棟）到明天ㄋㄟ。
    Ａ：我沒有在家裡，我沒有騙妳啦。
    Ｂ：喂，我她丈夫啦，就差150而已阿。
    Ａ：不是錢的問題阿，我沒有在我們那邊啦。
    Ｂ：不然你跟你裡面小姐講一下，明天早上我就拿給他。
    Ａ：不是錢的問題啦。
    Ｂ：不是啦，就身上剩850而已。
    Ａ：我跟你講過就不是錢的問題阿，你聽不懂喔。
    Ｂ：阿你現在那邊是沒有東西嗎？
    Ａ：有啦，阿人就沒有在我們那邊，阿我跟你講這麼晚：人
        家也不要了，沒有必要去拼那個風險啦。
    Ｂ：阿不是阿，現在就我老婆在痛苦阿，我現在去你那裡拿
        阿，好不好？
    Ａ：叫他躺著阿。
    Ｂ：阿沒有辦法嗎？
    Ａ：沒有辦法啦，我真的沒有辦法出去啦。
    Ｂ：你真的沒有辦法叫鹿港調一下？好不好？不然現在我不
        知道去哪裡弄阿。
    Ａ：阿你怎麼不早一點？不然你真的要嗎？
    Ｂ：去哪裡？
    Ａ：明天在打算啦，我跟你說真的。
    Ｂ：我們說真的我本身沒有在弄啦，我看他這樣子我很痛苦
        啦，不然我過去你那邊拿好不好？
    Ａ：不是我要不要的問題啦，那麼遠不方便你聽懂嗎？
    Ｂ：你在哪裡，我過去拿。
    Ａ：不是啦，就不方便啦。Ｂ：阿她就忍不住阿。
    Ａ：會啦。
  5.92年12月9日0時17分，一名男子以0000000000號電話撥入，
    內容：
    Ａ：喂。
    Ｂ：我到番婆庄了。
    Ａ：沒有啦，你又沒有說要做什麼？
    Ｂ：二啦，好啦。
    Ａ：叫我母親拿給你好嗎？
    Ｂ：阿你過來啦！
    Ａ：不然不要啦。
    Ｂ：阿？
    Ａ：我跟你講你去鐵門下面，叫我母親拿給你也沒有看見你
        的人對不對？
    Ｂ：叫你什麼人（誰）？
    Ａ：我母親。
    Ｂ：我不要。
    Ａ：好啦。
  6.92年12月9日5時34分，綽號「阿東」之吳慶川以0000000000
    號電話撥入，內容：
    Ｂ：喂，阿順喔。
    Ａ：喂。
    Ｂ：我阿東啦，你有在我們這邊嗎？
    Ａ：我在員林這邊，怎樣。
    Ｂ：要拿東西阿。
    Ａ：多少？
    Ｂ：500阿。
    Ａ：我回去再給你啦。
    Ｂ：我等一下要上班了ㄋㄟ。
    Ａ：我早一點出發。
    Ｂ：好啦。
  7.92年12月9日13時，由0000000000號電話撥入，內容：
    Ａ：喂，清兄等一下你出來一下，你從後面出來到富山這裡
        ，阿我開一部車，你朋友開一部車啦，你知道喔，他在
        賣：看他要買多少你錢交給他。
    Ｂ：嗯。
    Ａ：阿那個沒有過去喔。
    Ｂ：誰。
    Ａ：大胖。
    Ｂ：大胖沒有過來。
    Ａ：阿你就以那個下去銷，你那個看賣多少錢就拿給他，你
        賣多少？
    Ｂ：賣1000而已。
    Ａ：ＧＹ啦。
    Ｂ：什麼？
    Ａ：是賣多少啦？
    Ｂ：身上總共才1000而已。
    Ａ：這樣不對阿。
    Ｂ：阿剛才出1罐大罐1罐小罐而已。
    Ａ：1罐大罐1罐小罐再來哩。
    Ｂ：就這樣子而已，剩的錢剛才已經交去了阿。
    Ａ：你看多少阿。
    Ｂ：好啦。
    Ａ：阿剩多少阿？
    Ｂ：只剩身上的這些，他欠500嘛。
    Ａ：大胖如果沒有來，你就用那些去銷就好了。
    Ｂ：好啦。
    Ａ：看怎樣有事情再找我。
    Ｂ：好啦。
  8.92年12月9日14時43分，一名男子以0000000000號電話撥入
    ，內容：
    Ａ：喂，你好。
    Ｂ：順阿。
    Ａ：ㄟㄟㄟ。
    Ｂ：弄個二阿，但是我身上剩1張哩。
    Ａ：你現在在哪裡？
    Ｂ：我在家裡阿。
    Ａ：不然我過去找你，好啦，後面嗎？
    Ｂ：對。
    Ａ：後面嗎？
    Ｂ：在前面啦。
    Ａ：好啦。
  9.92年12月9日18時51分，綽號「阿東」之吳慶川以000000000
    0號電話撥入，內容：
    Ａ：喂，你好。
    Ｂ：我阿東啦
    Ａ：怎樣你講。
    Ｂ：拿500啦。
    Ａ：我跟你講現在我比較忙，跟你慢一點有關係嗎？我到你
        家的時候再打電話給你。
    Ｂ：好阿。
  10.92年12月10日0時44分，一名女子以0000000000號電話撥入
     ，內容：
    Ｂ：喂，我要拿糖仔！有嗎？
    Ａ：有阿，不過這麼晚了他不出門了。
    Ｂ：我去跟他拿阿，拿1000元。
    Ａ：這樣太少了，不出門了。
    Ｂ：拜託一下啦。
    Ａ：沒辦法。【斷訊】
    Ｂ：喂。
    Ａ：喂，阿你細的不要喔！
    Ｂ：細的你那個都沒味道了。
    Ａ：你隨便講講，試看看嘛！
    Ｂ：不要，每天都退。
    Ａ：阿不要我就不要送了。
    Ｂ：阿真的不要送喔。
    Ａ：不要。
  11.92年12月11日21時17分，林淑珍以0000000000號電話撥出
     至0000000000號電話予阿偉，內容：
    Ａ：喂。
    Ｂ：你說誰要500？
    Ａ：小胖啦拿去了，阿欽拿去了。
    Ｂ：不是阿，阿欽叫我幫他送阿，說在市場炒羊肉阿，阿無
        阿。
    Ａ：阿，有阿剛才他有說他到了阿。
    Ｂ：我在這裡站很久沒有看到阿？
    Ａ：可能他們離開的樣子。
    Ｂ：好.. 好。
  12.92年12月12日16時47分，林淑珍以0000000000號電話撥出
     至0000000000號電話予阿偉，內容：
    Ｂ：喂。
    Ａ：阿偉，阿南我有跟你講了嗎，阿南跟阿華半罐在福安宮
        。
    Ｂ：好。
  13.92年12月14日12時9分，一名男子以0000000000號電話撥入
     （由林淑珍接聽），內容：
    Ａ：喂，你好。
    Ｂ：喂，我小胖。
    Ａ：ㄟ怎樣？
    Ｂ：商量一下先跟你差500，我明天拿給你好不好。
    Ａ：喔.. 這我沒有辦法作主。
    Ｂ：阿他人ㄋㄟ？
    Ａ：他人不在，你晚一點再打好不好。Ｂ：我剛好現在正痛
        苦。
    Ａ：這樣，那你不會剩多少拿多少？
    Ｂ：我剩兩百而已！
    Ａ：這樣我沒有辦法啦。
    Ｂ：先跟你撥1罐啦。
    Ａ：我就沒有在用，你要向我撥（借），我是負責接電話，
        我又沒有在用，不然你等一下再打啦，我老闆回來你才
        那個好不：
    Ｂ：還多久會回去？
    Ａ：嗯，差不多等一下，他去他公司啦。
    Ｂ：阿真的沒有辦法嗎？
    Ａ：我沒有東西阿！ㄟ阿。
    Ｂ：喔。
  14.92年12月14日13時17分，綽號「東成」男子以0000000000
     電話撥入，內容：
    Ａ：喂。
    Ｂ：喂，我東成啦，阿有嗎？
    Ａ：有啦，你講啦要怎麼用啦？
    Ｂ：小罐ㄟ啦。
    Ａ：這樣我跟你講，你過去阿彬那裡好不好？
    Ｂ：阿彬喔？
    Ａ：ㄟ。
    Ｂ：街阿那裡嗎？
    Ａ：對。
    Ｂ：好：好：好。
  15.92年12月14日14時7分，林淑珍以0000000000號電話撥出至
     0000000000號電話予阿偉，內容：
    Ｂ：喂。
    Ａ：阿偉喔！
    Ｂ：嗯。
    Ａ：勇阿福安宮1罐、水阿文武廟半罐。
    Ｂ：嗯。
    Ａ：阿勇阿收800就好。
    Ｂ：嗯。
    Ａ：2點10分喔。
  16.92年12月16日17時58分，綽號「阿富」男子以00-0000000
     號電話撥入，內容：
    Ａ：喂。
    Ｂ：喂。
    Ａ：講.. 來。
    Ｂ：1罐大罐ㄟ。
    Ａ：嗯：你去牛排那裡。
    Ｂ：好。
  17.92年12月17日日11時43分許，乙○○以0000000000號電話
     撥出至0000000000號電話予一名女子，內容：
    Ｂ：喂。
    Ａ：你還在睡覺喔。
    Ｂ：你啦，我7點就起來，要跟你講說交代阿偉去跟鹹魚收
        錢喔？
    Ａ：嗯。
    Ｂ：喔，鹹魚打電話問我我就不知道。
    Ａ：有啦。
    Ｂ：你怎麼沒有跟我交代，怎樣：他們都沒有（毒品）了喔
        。
    Ａ：都沒有阿ㄡ，
    Ｂ：ㄟ，鹹魚那邊都沒有啦，因為他自己用1個嘛，阿今天
        他出65嘛，自己用1個就70就沒阿，啊阿偉出1個，七林
        來阿我打你的電話不通阿，我就叫阿偉給他用用阿。Ａ
        ：嗯。
    Ｂ：阿七林差1000啦。
    Ａ：嗯，阿你要回來了嗎？
    Ｂ：要阿，怎樣？
    Ａ：要回來了啦，怎樣！
    Ｂ：好啦。
  18.92年12月17日12時40分許，乙○○以0000000000號電話撥
     出至0000000000號電話予一名女子，內容：
    Ｂ：喂。
    Ａ：你回來了嗎？
    Ｂ：回來了，怎樣？
    Ａ：你到哪裡了，幫我買一下袋子好嗎？
    Ｂ：買什麼？
    Ａ：袋子啦，裝我們：那個：袋子。
    Ｂ：喔：喔：喔，最小ㄟ嗎？
    Ａ：嗯。
    Ｂ：好：好：好，幾包？
    Ａ：1包啦。
    Ｂ：1包就好麥，好。
    Ａ：阿你現在在哪裡？【斷訊】
  19.92年12月17日13時13分，一名男子以00-0000000號電話撥
     入，內容：
    Ｂ：喂。
    Ａ：喂。
    Ｂ：喂：董仔喔，我榴濫ㄟ，阿再拿1罐，因為我早上拿300
        0阿，就減1次不然就向你拿4000，電話就沒人接。
    Ａ：嗯，你早上哪裡拿的？
    Ｂ：阿：大盤道阿。
    Ａ：好你去跟他拿。
    Ｂ：要加喔，一定ㄟ喔，我早上拿3000喔。
    Ａ：不要講那麼多啦。
  20.92年12月18日7時8分，一名男子以00-0000000號電話撥入
     ，內容：
    Ａ：喂。
    Ｂ：喂，我阿東怎麼那1支36 9打沒有人接？
    Ａ：放在口袋裡沒有聽到的樣子。
    Ｂ：2000啦！【毒品】
    Ａ：ㄟ，不然你過來菜堂這裡好嗎？
    Ｂ：菜堂喔.. ㄟ看不能快一點？那個還要送貨哩。
    Ａ：喔.. 好。
    Ｂ：ㄟ我跟你講，我到的時候不會再打，我手機..
    Ａ：多久會到？
    Ｂ：我5分鐘就到了。
    Ａ：好。
  21.92年12月18日13時34分，一名男子以00-0000000號電話撥
     入，內容：
    Ｂ：喔！董ㄟ好在你有接電話，2000【毒品】。
    Ａ：你在哪裡。
    Ｂ：我在菜市。
    Ａ：你到大盤大。
    Ｂ：過去大盤大，阿你隨（馬上）要出來嗎？你昨天不是要
        多（加）給我？
    Ａ：沒法度阿：阿都不在我們那邊。
    Ｂ：喔，過去大盤大，今嘛（馬上）要隨（馬上）過喔。
    Ａ：好.. 好
    Ａ：ㄟ.. 按那（怎樣）？
    Ｂ：喂，拿1罐大罐【毒品】的給我
    Ａ：嗯.. 你到菜堂等一下。
    Ｂ：菜堂呦？喔：好。
  22.92年12月18日14時36分，一名男子（施瑤生）以00-000000
     號電話撥入，內容：
    Ａ：喂，你好。
    Ｂ：喂.. 同鄉ㄟ。
    Ａ：按那？
    Ｂ：跟我用1個8阿3（830）【毒品】。
    Ａ：嗯。
    Ｂ：用1個8阿3（830）【毒品】。
    Ａ：8了8啦。
    Ｂ：阿。
    Ａ：你去那個紅豆你知道嗎？
    Ｂ：紅豆？
    Ａ：福利中心那裡你知道嗎？
    Ｂ：ㄟ我知..我知。
    Ａ：你過去那邊我叫人拿過去給你。
    Ｂ：喔.. 好。
  23.92年12月18日14時50分，一名男子以0000000000號電話撥
     入，內容：
    Ａ：喂。
    Ｂ：喂，12個【毒品12包】沒了啦。
    Ａ：不然現在是怎樣？今嘛欠甚麼？
    Ｂ：白.. 白那個啦。
    Ａ：阿？
    Ｂ：白啦。
    Ａ：白.. 白.. 白阿。
    Ｂ：白ㄟ16（毒品海洛因16包）啦。
    Ａ：這樣我補8000過去給你啦。
    Ｂ：好。
    均有0000000000號監察譯文在卷可稽，是被告乙○○之前開
    自白，應可採信。
  (二)證人許竹松於原審證稱：伊係購買2次海洛因，2次之金額均
    係1000元，第一次在1月2日，於台塑加油站前，由施意偉交
    付，第二次到西勢國小時，尚未見到施意偉，未取得毒品時
    ，就被警察查獲等語（見原審94年1月14日審理筆錄） 。證
    人吳慶川、施瑤生各就伊購買毒品海洛因之行為，確係如事
    實一、二（即附表所示），分別於警訊及偵訊時證稱明確。
    且均與被告乙○○之自白相符，該等證言核與事實相符。參
    之證人吳慶川係於邊出示通訊監察譯文，方一一陳述購毒之
    經過及伊在警局之指認係對多數照片指認（即並非單一照片
    之指認）等情，自可採信。
  (三)共同被告施意偉於原審審理中，證述：伊係自 92年5月起開
    始向被告乙○○購買毒品海洛因，計至最後購買時間92年10
    月中旬止，計約15次左右，每次1000元，及自10月中詢起，
    開始直無索向被告乙○○索取，即未再向其購買，並開始為
    其送交毒品各等語明確 （見原審94年3月11日審理筆錄），
    是被告乙○○販賣毒品海洛因予被告施意偉之犯行，至為灼
    然。
  (四)此外，復有海洛因27包、行動電話4支、SIM卡 5枚、塑膠小
    湯匙 2支等物扣案可稽，而該白色粉末，經送鑑驗，證係海
    洛因無誤，有法務部調查局鑑驗通知書 2紙在卷足資為憑。
    至於本件緊急搜索部分，證人即承辦警員陳坤男於原審法院
    證稱：其有去那邊（指被告乙○○之住處），但是沒有辦法
    判斷被告乙○○是無在家，且被告乙○○因已知道黃義雄被
    捕，因而經常不在家，而當天其從被告乙○○之父親眼神中
    可以看出，被告乙○○應有在家之跡象，所以依經驗，被告
    乙○○應有可能隨時離家各等語。且查緝毒販情況緊急，若
    不迅速處理，其機會稍縱即逝，因此本件搜索之初係屬情況
    緊急無誤。且本件緊急搜索係檢察官指揮警察為之，其執行
    後並有呈報檢察長及法院，有 93年急搜字第1號卷影本可證
    。尚難以檢察官僅係口頭向檢察長陳報，而影響緊急搜之合
    法性，併此說明。綜上所述，本件事證明確，被告犯行堪以
    認定。
三、按販賣毒品，不以販入後復行賣出為構成要件，僅須以營利
    為目的將毒品販入或賣出，有一及此，其犯罪即屬完成（最
    高法院25年非字第123號判例、68年臺上字第606號判例、80
    年臺上字第4992號判決參照）。核被告所為，係犯毒品危害
    防制條例第4條第1項之販賣第一級毒品罪；就附表編號4 之
    行為，因被告當時無第一級毒品可供販賣，應屬未遂。被告
    行為後，毒品危害防制條例雖經修正，惟新舊法關於販賣第
    一級毒品部分，刑度相同，依刑法第2條第1項前段，適用裁
    判時法律，併予敘明。被告持有第一級毒品之低度行為，為
    販賣第一級毒品之高度行為所吸收，不另論罪。被告多次販
    賣毒品海洛因既遂或未遂之行為，時間緊接，所犯係構成要
    件相同之罪，顯係基於概括之犯意反覆為之，應依連續犯之
    規定，論以販賣第一級毒品既遂一罪。起訴書內雖未敘及販
    賣予許竹松部分，然與已起訴部分，有連續犯裁判上一罪之
    關係，並經檢察官於原審法院實行公訴時，請求併予審理，
    本院自應併予審理。被告與不詳姓名年籍者就事實一；被告
    乙○○與施意偉、黃義雄、林淑珍、綽號「阿吉」等人，分
    別就附表所示之犯行，有犯意之聯絡及行為之分擔，俱為共
    同正犯。查被告曾因搶奪案件，經原審法院判處有期徒刑八
    月確定，於 91年4月19日入監執行完畢，有台灣彰化地方法
    院檢察署刑案資料查註紀錄表 1份在卷可按，其於五年內，
    再犯本件有期徒刑以上之罪，為累犯，應依法就販賣第一級
    毒品罪之併科罰金刑部分，加重其刑（按販賣第一級毒品法
    定刑為死刑或無期徒刑部分，依法不得加重，附此敘明）。
    原判決以被告罪證明確，予以論罪科刑，固非無見。惟查被
    告雖有多次販毒之犯行，然所售之毒品數量尚微，所得亦無
    多，且其已經對犯罪行為認罪，並表示悔悟之意。以現今之
    刑事政策而言，對於嚴重危害社會治安之重大重大刑事案件
    ，尚且未予判處極刑；尤有甚者，已經判處死刑確定之案件
    ，亦遲遲不予明正典刑，本院認為被告既非罪大惡極之輩，
    如仍量處無期徒刑，實嫌過苛，其犯罪之情狀實可憫恕，應
    依法酌減其刑。被告上訴意旨謂原判決量刑過重，為有理由
    ，應由本院將原判決關於被告乙○○部分撤銷改判，爰審酌
    被告犯罪之動機、目的、手段、犯罪所生損害，犯後坦承犯
    行，態度尚佳等一切情狀，量處如主文第二項所示之刑。扣
    案之海洛因27包（淨重共8.22公克），應依毒品危害防制條
    例第18條第1項前段宣告沒收銷燬之；扣案之行動電話4支、
    塑膠小湯匙 2支，分屬被告乙○○、共同被告黃義雄所有，
    且係渠等供販賣毒品所用之物，此業據被告乙○○及黃義雄
    於警訊時，供明在卷，依毒品危害防制條例第19條第1項 ，
    宣告沒收。被告販賣第一級毒品所得 32300元，應依毒品危
    害防制條例第19條第1 項，宣告沒收，如全部或一部不能沒
    收時，以其財產抵償之。
四、另本案尚扣諾基亞行動電話1支（序號：000000000000000）
    、SIM卡（即晶片）與毒品安非他命1包 （毛重約2.8公克）
    、注射針筒1支、安非他命吸食燈泡1個、壓脈帶1條 （施用
    毒品部分，另案提起公訴） 等物，惟該行動電話、SIM卡之
    所有權並不歸屬於被告等人，且其餘物品係供被告乙○○施
    用毒品（即安非他命或海洛因），與本案無涉，故均勿庸為
    沒收之諭知，附此說明。
五、據上論斷，應依刑事訴訟法第369條第1項前段，第364條 、
    第299條第1項前段，毒品危害防制條例第4條第1項、第17條
    、第18條第1項前段、第19條第1項，刑法第11條前段、第 2
    條第1項前段、第28條、第56條、第47條、第59條， 判決如
    主文。
本案經檢察官甲○○到庭執行職務。
中    華    民    國    95    年    4     月    6     日
              刑事第五庭  審判長法  官  袁  從  楨
                                法  官  姚  勳  昌
                                法  官  郭  同  奇
上列正本證明與原本無異。
如不服本判決應於收受送達後十日內向本院提出上訴書狀，其未
敘述上訴之理由者並得於提起上訴後十日內向本院補提理由書（
均須按他造當事人之人數附繕本）。
                                書記官  康  孝  慈
中    華    民    國    95    年    4     月    7     日
附錄論罪科刑法條：
毒品危害防制條例第4條：
製造、運輸、販賣第一級毒品者，處死刑或無期徒刑；處無期徒
刑者，得併科新臺幣一千萬元以下罰金。
製造、運輸、販賣第二級毒品者，處無期徒刑或七年以上有期徒
刑，得併科新臺幣七百萬元以下罰金。
製造、運輸、販賣第三級毒品者，處五年以上有期徒刑，得併科
新臺幣五百萬元以下罰金。
製造、運輸、販賣第四級毒品者，處三年以上十年以下有期徒刑
，得併科新臺幣三百萬元以下罰金。
製造、運輸、販賣專供製造或施用毒品之器具者，處一年以上七
年以下有期徒刑，得併科新臺幣一百萬元以下罰金。
前五項之未遂犯罰之。
附表：
┌─┬────────┬──────┬─────────────────┐
│編│販賣海洛因之事實│完成交易與否│    備                      註    │
│號│                │            │                                  │
├─┼────────┼──────┼─────────────────┤
│1 │92年12月7日22時 │於彰化縣和美│共犯者：乙○○、林淑珍、綽號「阿吉│
│  │4分許，一名男子 │鎮○○路自來│」、施意偉（共犯間之犯意聯絡不以直│
│  │以電話撥打至梁天│水廠旁加油站│接聯絡為限，若各犯罪者各與主謀者有│
│  │福所持有之091342│，由綽號「阿│犯意聯絡，則其等之間，即具有間接之│
│  │9228號行動電話（│吉」者幫忙運│犯意聯絡）                        │
│  │由林淑珍接聽），│毒，與其完成│                                  │
│  │欲以1000元購買第│交易        │                                  │
│  │一級毒品海洛因  │            │                                  │
├─┼────────┼──────┼─────────────────┤
│2 │92年12月8日20時 │於彰化縣福興│共犯者：乙○○、林淑珍、綽號「阿吉│
│  │24分許，一名綽號│鄉西勢國小與│」、施意偉（共犯間之犯意聯絡不以直│
│  │「古井」男子以電│其完成交易  │接聯絡為限，若各犯罪者各與主謀者有│
│  │話撥打至乙○○所│            │犯意聯絡，則其等之間，即具有間接之│
│  │持有之0000000000│            │犯意聯絡）                        │
│  │號行動電話（由林│            │                                  │
│  │淑珍接聽），欲以│            │                                  │
│  │1000元購買第一級│            │                                  │
│  │毒品海洛因      │            │                                  │
├─┼────────┼──────┼─────────────────┤
│3 │92年12月8日20時 │於彰化縣福興│共犯者：乙○○、林淑珍、綽號「阿吉│
│  │38分許，吳慶川以│鄉西勢國小前│」、施意偉（共犯間之犯意聯絡不以直│
│  │電話撥打至乙○○│，由綽號「阿│接聯絡為限，若各犯罪者各與主謀者有│
│  │所持有之00000000│吉」者幫忙運│犯意聯絡，則其等之間，即具有間接之│
│  │28號行動電話（由│毒，與其完成│犯意聯絡）                        │
│  │林淑珍接聽），欲│交易        │                                  │
│  │以500元購買第一 │            │                                  │
│  │級毒品海洛因    │            │                                  │
├─┼────────┼──────┼─────────────────┤
│4 │92年12月8日23時 │因乙○○身邊│共犯係乙○○、林淑珍、「阿吉」、施│
│  │31分許，一對夫妻│並無毒品可供│意偉                              │
│  │以電話撥打至梁天│販賣，而未完│                                  │
│  │福所持有之091342│成交易      │                                  │
│  │9228號行動電話，│            │                                  │
│  │欲以850元購買第 │            │                                  │
│  │一級毒品海洛因  │            │                                  │
├─┼────────┼──────┼─────────────────┤
│5 │92年12月9日5時34│乙○○因故未│共犯係乙○○、林淑珍、「阿吉」、施│
│  │分許，吳慶川以電│運送毒品予他│意偉                              │
│  │話撥打至乙○○所│，而未與完成│                                  │
│  │持有之0000000000│交易        │                                  │
│  │號行動電話，欲以│            │                                  │
│  │500元購買第一級 │            │                                  │
│  │毒品海洛因      │            │                                  │
├─┼────────┼──────┼─────────────────┤
│6 │92年12月9日13時 │完成交易    │共犯者：乙○○、林淑珍、綽號「阿吉│
│  │許，施意偉接獲梁│            │」、施意偉（共犯間之犯意聯絡不以直│
│  │天福指示，幫忙運│            │接聯絡為限，若各犯罪者各與主謀者有│
│  │送價值1500 元之 │            │犯意聯絡，則其等之間，即具有間接之│
│  │第一級毒品海洛因│            │犯意聯絡）                        │
│  │予綽號「大胖」者│            │                                  │
├─┼────────┼──────┼─────────────────┤
│7 │92年12月9日14時 │購毒者為何人│共犯係乙○○、林淑珍、「阿吉」、施│
│  │43分許，一名男子│及有無完成交│意偉                              │
│  │以電話撥打至梁天│易，乙○○皆│                                  │
│  │福所持有之091342│無從記憶    │                                  │
│  │9228號行動電話，│            │                                  │
│  │欲以1000 元購買 │            │                                  │
│  │第一級毒品海洛因│            │                                  │
├─┼────────┼──────┼─────────────────┤
│8 │92年12月9日18時 │於乙○○住宅│共犯者：乙○○、林淑珍、綽號「阿吉│
│  │51分許，吳慶川以│門前，由其親│」、施意偉（共犯間之犯意聯絡不以直│
│  │電話撥打至乙○○│自與其完成交│接聯絡為限，若各犯罪者各與主謀者有│
│  │所持有之00000000│易          │犯意聯絡，則其等之間，即具有間接之│
│  │28號行動電話，欲│            │犯意聯絡）                        │
│  │以500元購買第一 │            │                                  │
│  │級毒品海洛因    │            │                                  │
├─┼────────┼──────┼─────────────────┤
│9 │92年12月11 日21 │有無完成交易│共犯係乙○○、林淑珍、「阿吉」、施│
│  │時17分許，施意偉│不明        │意偉                              │
│  │接獲林淑珍指示，│            │                                  │
│  │幫忙運送毒品予綽│            │                                  │
│  │號「小胖」者    │            │                                  │
├─┼────────┼──────┼─────────────────┤
│10│92年12月12日10時│由林淑珍指示│共犯係乙○○、林淑珍、「阿吉」、施│
│  │10分許，綽號「阿│施意偉幫忙運│意偉                              │
│  │南」、「華」者以│毒，但施意偉│                                  │
│  │電話撥打至乙○○│未前往，故未│                                  │
│  │所持有之00000000│完成交易    │                                  │
│  │28號行動電話，欲│            │                                  │
│  │以1000元購買第一│            │                                  │
│  │級毒品海洛因    │            │                                  │
├─┼────────┼──────┼─────────────────┤
│11│92年12月14日12時│因購買者欲以│共犯係乙○○、林淑珍、「阿吉」、施│
│  │9分許，一名綽號 │賒欠價款而未│意偉                              │
│  │「小胖」男子以電│完成交易    │                                  │
│  │話撥打至乙○○所│            │                                  │
│  │持有之0000000000│            │                                  │
│  │號行動電話，欲以│            │                                  │
│  │500元購買第一級 │            │                                  │
│  │毒品海洛因      │            │                                  │
├─┼────────┼──────┼─────────────────┤
│12│92年12月14日13時│於彰化縣鹿港│共犯者：乙○○、林淑珍、綽號「阿吉│
│  │17分許，一名綽號│鎮○○路阿彬│」、施意偉（共犯間之犯意聯絡不以直│
│  │「東成」男子以電│鞋店前與其完│接聯絡為限，若各犯罪者各與主謀者有│
│  │話撥打至乙○○所│成交易      │犯意聯絡，則其等之間，即具有間接之│
│  │持有之0000000000│            │犯意聯絡）                        │
│  │號行動電話，欲以│            │                                  │
│  │500元購買第一級 │            │                                  │
│  │毒品海洛因      │            │                                  │
├─┼────────┼──────┼─────────────────┤
│13│92年12月14日14時│前者完成交易│共犯係乙○○、林淑珍、「阿吉」、施│
│  │7分許，施意偉接 │800元，後者 │意偉                              │
│  │獲林淑珍指示，分│因故未完成交│                                  │
│  │別持海洛因至彰化│易          │                                  │
│  │縣鹿港鎮之護安宮│            │                                  │
│  │與文武廟販賣予綽│            │                                  │
│  │號「勇仔」及「水│            │                                  │
│  │仔」者          │            │                                  │
├─┼────────┼──────┼─────────────────┤
│14│92年12月14日15時│有無完成交易│共犯係乙○○、林淑珍、「阿吉」、施│
│  │31分許，施意偉接│施意偉已無從│意偉                              │
│  │獲林淑珍指示，將│記憶        │                                  │
│  │海洛因送至暗號「│            │                                  │
│  │全壘打」處交予綽│            │                                  │
│  │號「天ㄟ」、「黑│            │                                  │
│  │仔」者          │            │                                  │
├─┼────────┼──────┼─────────────────┤
│15│施瑤生於92年12月│完成交易販賣│共犯者：乙○○、林淑珍、綽號「阿吉│
│  │16日14時至16時間│500元之海洛 │」、施意偉、黃義雄                │
│  │打電話至00000000│因（一包）  │                                  │
│  │28號欲購海洛因，│            │                                  │
│  │即由施意偉或阿吉│            │                                  │
│  │等人撥打電話至09│            │                                  │
│  │00000000聯絡黃義│            │                                  │
│  │雄將海洛因持至彰│            │                                  │
│  │化縣鹿港鎮○○路│            │                                  │
│  │大盤五金超市前販│            │                                  │
│  │賣予施瑤生      │            │                                  │
├─┼────────┼──────┼─────────────────┤
│16│施瑤生於92年12月│完成交易販賣│共犯者：乙○○、林淑珍、綽號「阿吉│
│  │17日14時至16時間│500元之海洛 │」、施意偉、黃義雄                │
│  │打電話至00000000│因（一包）  │                                  │
│  │28號欲購海洛因，│            │                                  │
│  │即由施意偉或阿吉│            │                                  │
│  │等人撥打電話至09│            │                                  │
│  │00000000聯絡黃義│            │                                  │
│  │雄將海洛因持至彰│            │                                  │
│  │化縣鹿港鎮○○路│            │                                  │
│  │大盤五金超市前販│            │                                  │
│  │賣予施瑤生      │            │                                  │
├─┼────────┼──────┼─────────────────┤
│17│於92年12月16日近│完成交易販賣│共犯者：乙○○、林淑珍、綽號「阿吉│
│  │傍晚時，綽號「阿│500元       │」、施意偉、黃義雄                │
│  │華」之人撥打至09│            │                                  │
│  │00000000號欲購買│            │                                  │
│  │海洛因，即由施意│            │                                  │
│  │偉或阿吉等人撥打│            │                                  │
│  │電話0000000000聯│            │                                  │
│  │絡黃義雄將海洛因│            │                                  │
│  │持至彰化縣鹿港鎮│            │                                  │
│  │鹿和路大盤大五金│            │                                  │
│  │超市前販賣於綽號│            │                                  │
│  │「阿華」        │            │                                  │
├─┼────────┼──────┼─────────────────┤
│18│92年12月16日17時│於彰化縣鹿港│共犯者：乙○○、林淑珍、綽號「阿吉│
│  │58分許，一名綽號│鎮文武廟旁某│」、施意偉、黃義雄                │
│  │「阿富」男子以電│牛排店由梁天│                                  │
│  │話撥打至乙○○所│福與其完成交│                                  │
│  │持有之0000000000│易          │                                  │
│  │號行動電話，欲以│            │                                  │
│  │1000元購買第一級│            │                                  │
│  │毒品海洛因      │            │                                  │
├─┼────────┼──────┼─────────────────┤
│19│92年12月17日13時│於彰化縣鹿港│共犯者：乙○○、林淑珍、綽號「阿吉│
│  │13分許，一名綽號│鎮鹿港國中後│」、施意偉、黃義雄                │
│  │「榴濫」男子以電│面，由綽號「│                                  │
│  │話撥打至乙○○所│阿吉」者分二│                                  │
│  │持有之0000000000│次與其完成交│                                  │
│  │號行動電話，欲以│易          │                                  │
│  │4000元購買第一級│            │                                  │
│  │毒品海洛因      │            │                                  │
├─┼────────┼──────┼─────────────────┤
│20│92年12月18日7時8│由黃義雄於92│共犯者：乙○○、林淑珍、綽號「阿吉│
│  │分許，吳慶川以電│年12月18日下│」、施意偉、黃義雄                │
│  │話撥打至乙○○所│午將1000元之│                                  │
│  │持有之0000000000│海洛因持至彰│                                  │
│  │號行動電話，欲以│化縣鹿港鎮鹿│                                  │
│  │2000元購買第一級│東路「尼姑庵│                                  │
│  │毒品海洛因；後於│」交付之    │                                  │
│  │92年12月18日13時│            │                                  │
│  │34分許，吳慶川再│            │                                  │
│  │以電話續撥打之  │            │                                  │
├─┼────────┼──────┼─────────────────┤
│21│92年12月18日14時│施意偉即以09│共犯者：乙○○、林淑珍、綽號「阿吉│
│  │36分許，施瑤生以│00000000號行│」、施意偉、黃義雄                │
│  │電話撥打至乙○○│動電話撥打至│                                  │
│  │所持有之00000000│黃義雄所持有│                                  │
│  │28行動電話，欲以│之0000000000│                                  │
│  │830元購買第一級 │號行動電話，│                                  │
│  │毒品海洛因，惟黃│通知指示黃義│                                  │
│  │義雄依施意偉指示│雄幫忙運送毒│                                  │
│  │取500元之量前去 │品，而黃義雄│                                  │
│  │交易，但未遂    │於92年10月18│                                  │
│  │                │日16時許，依│                                  │
│  │                │指示幫忙運毒│                                  │
│  │                │至彰化縣鹿港│                                  │
│  │                │鎮○○路全聯│                                  │
│  │                │福利中心予施│                                  │
│  │                │瑤生，欲行交│                                  │
│  │                │易時時即為警│                                  │
│  │                │當查獲      │                                  │
├─┼────────┼──────┼─────────────────┤
│22│93年1月1日8至9時│在鹿港鎮正港│共犯者：乙○○、林淑珍、綽號「阿吉│
│  │間，吳慶川以0926│餐廳前完成交│」、施意偉（因黃義雄被查獲）      │
│  │012557號行電話撥│易          │                                  │
│  │打乙○○所有之09│            │                                  │
│  │00000000號電話，│            │                                  │
│  │購買500元之海洛 │            │                                  │
│  │因              │            │                                  │
├─┼────────┼──────┼─────────────────┤
│23│93年1月2日許竹松│完成交易    │共犯者：乙○○、林淑珍、綽號「阿吉│
│  │打0000000000電話│            │」、施意偉（因黃義雄被查獲）      │
│  │購買1000元海洛因│            │                                  │
│  │，由施意偉持往鹿│            │                                  │
│  │港鎮○○路台塑加│            │                                  │
│  │油站前交付      │            │                                  │
├─┼────────┼──────┼─────────────────┤
│24│93年1月5日12時  │尚未交易，許│共犯係乙○○、林淑珍、綽號「阿吉」│
│  │45分，許竹松已撥│竹松即被查獲│、施意偉（因黃義雄被查獲）        │
│  │打0000000000電話│            │                                  │
│  │欲購買海洛因1000│            │                                  │
│  │元，聯絡完畢後即│            │                                  │
│  │依約在鹿港鎮鹿和│            │                                  │
│  │路西勢國小等侯，│            │                                  │
│  │惟經警查獲      │            │                                  │
└─┴────────┴──────┴─────────────────┘
                                                    Ｒ


司法院資訊處製作；財團法人民間司法改革基金會備份。
